臺灣桃園地方法院交通事件裁定　　 96年度交聲字第752號
原處分機關　交通部公路總局新竹區監理所桃園監理站
異　議　人　甲○○
即受處分人
上列異議人即受處分人因違反道路交通管理處罰條例案件，對
交通部公路總局新竹區監理所桃園監理站於民國96年10月05日所
為之裁決（桃監裁字第裁00－000000000 號之處分(原舉發案號:
桃警局交字第DB0000000號)，聲明異議，本院裁定如下：
    主  文
異議駁回。
    理  由
一、原處分意旨略以：異議人原領之普通重型機車駕駛執照因於
    民國96年2 月3 日至96年2 月23日間違規記點共達6 點以上
    ，乃依據道路交通管理條例第63條第3 項規定於96年3 月22
    日以00-000000000號裁決書處分異議人吊扣駕駛執照1 個月
    ；然異議人無依規定期限內繳送駕駛執照辦理吊扣相關事宜
    ，乃依該裁決書處分異議人自96年5 月7 日起逕行註銷1 年
    內不得考領駕照。嗣異議人於96年7 月27日23時35分，在蘆
    竹鄉○○○○○路口，為桃園縣政府警察局交通隊查獲「闖
    紅燈」之違規，填製桃警局DB0000000 號舉發違反道路交通
    管理事件通知單當場舉發，經原處分機關查知異議人另有使
    用註銷駕照駕車之違規行為，以竹監營字第510053812 號舉
    發違反道路交通管理事件通知單舉發，異議人雖陳述意見不
    符，經原處分機關以異議人違反道路交通管理處罰條例第21
    條第1 項第4 款規定，於96年10月05日以桃監裁罰字第裁00
    -000000000號裁決書裁處罰鍰新臺幣（下同）6,000 元，扣
    繳駕照等語。
二、本件聲明異議意旨略以：伊不知道要繳回駕照而繼續上路，
    因伊並未收到任何通知，所以並不知情，而駕照註銷造成伊
    很多不方便，因此申訴云云。
三、按於應送達處所不獲會晤應受送達人時，得將文書付與有辨
    別事理能力之同居人、受僱人或應送達處所之接收郵件人員
    ；送達，不能依前2 條規定為之者，得將文書寄存送達地之
    地方自治或警察機關，並作送達通知書2 份，1 份黏貼於應
    受送達人住居所、事務所、營業所或其就業處所門首，另1
    份交由鄰居轉交或置於該送達處所信箱或其他適當位置，以
    為送達。前項情形，由郵政機關為送達者，得將文書寄存於
    送達地之郵政機關，此觀行政程序法第73條第1 項、第74條
    第1項 及第2 項之規定即明，先予敘明。
四、經查：
（一）異議人於96年7 月27日27日23時35分，騎乘車號K9V-168
      號重型機車在蘆竹鄉○○○○○路口，因有「駕駛執照業
      經註銷仍駕駛機器腳踏車」之違規行為，經原處分機關裁
      處罰鍰6,000 元，扣繳駕照，有交通部公路總局新竹區監
      理所桃園監理站96年10月05日桃監裁罰字第裁
      00-000000000 號 裁決書1 紙卷附可稽。
（二）查原處分機關於96年3 月22日以00-000000000號裁決書處
      分異議人吊扣駕駛執照1 個月，並載明：「駕駛執照限於
      96年4 月21日前繳送。上開駕駛執照逾期不繳送之處分：
      （一）自96年4月22日易處吊扣駕駛執照5個月，並限於96
      年5月6日前繳送。（二）96年5月6日前未繳送駕駛執照者
      ，自96年5月7日起易處吊銷，並逕行註銷駕駛執照。（三
      ）駕駛執照吊（註）銷後，自96年5月7日起1年內不得重
      新考領駕駛執照。」有卷附一次裁決書查詢報表1 紙在卷
      可稽。又該裁決書於95年3 月28日送達於異議人「桃園縣
      大園鄉○○路○ 段5 弄7 號」之址，因未會晤異議人本人
      ，遂於同日將上開裁決書寄存於異議人上址所在之林郵
      局，並作送達通知書2 份，1 份黏貼於上址門首，1 份置
      於上址信箱或其他適當位置，以為送達等情，此有送達證
      書1份 附卷可考，而上址確係異議人之住所，則本件既已
      依法寄存送達於異議人之住所郵局，已符合行政程序法第
      74條第1 項及第2 項之規定，其送達程序應屬合法。
（三）至異議人雖以前詞置辯，惟如前所述，本件交通部公路總
      局新竹區監理所桃園監理站上開00-000000000號裁決書既
      已依法寄存送達於異議人之住所郵局，則本件縱令異議人
      並未見聞或親自收受前揭送達通知書，或未前往領取該裁
      決書，仍自寄存之日即96年3 月28日起，即已發生送達之
      效力。至受處分人雖辯稱未曾收到任何寄存通知云云，惟
      卷並無何證據可證原處分機關有漏未送達之情，復參行政
      程序法上揭所定之寄存送達明文，本不以受送達人確實閱
      覽送達文書內容為必要，僅須符合上開法定程式，即屬合
      法，係屬法律賦予效力之送達方式，否則，法律規定應以
      合法送達為前提要件之各種失權效果，勢將礙難實行，故
      由法律規定賦予送達之效力，俾利法律關係及法律效果之
      確實、安定，此乃前開寄存送達之立法意旨所在，是異議
      人是否收到上開裁決書之寄存通知，並實際閱覽該裁決書
      之內容，核與寄存送達是否生效無涉，況異議人既有多次
      違規情形，本應隨時注意其上開住所有無裁決書等相關郵
      件之寄達，異議人上開所辯，無非空言，委無足採，是原
      處分機關依前揭地址送達上開裁決書，於法尚無不合，縱
      異議人疏於注意而漏未收受前開送達通知，仍應認其咎責
      在己，應自己承擔未能收受送達通知之不利益。
（三）汽車所有人、駕駛人違反道路交通管理處罰條例，經主管
      機關裁決後逾20日未向管轄地方法院聲明異議，或其聲明
      異議經法院裁定確定，而不依裁決或裁定繳納罰鍰或不繳
      送汽車牌照、駕駛執照者，經處分吊扣汽車牌照或駕駛執
      照者，按其吊扣期間加倍處分；仍不依限期繳送汽車牌照
      或駕駛執照者，吊銷其汽車牌照或駕駛執照，再汽車駕駛
      人，曾依道路交通管理處罰條例其他各條規定吊銷駕駛執
      照者，1 年內不得考領駕駛執照道路，交通管理處罰條例
      第65條第1 項第2 款、第67條第3 項定有明文。本件原處
      分機關上開00-000000000號裁決書，業於96年3 月28日合
      法送達，嗣異議人既未在法定期限內提出聲明異議，且逾
      期未繳送其駕駛執照，則原處分機關上開規定自96年5 月
      7 日起處分吊銷其駕駛執照，並逕行註銷之，且限制其1
      年內不得考領駕駛執照，於法均無不合。
五、按汽車駕駛人，有駕駛執照業經吊銷、註銷仍駕駛小型車或
    機器腳踏車者，處6,000 元以上12,000元以下罰鍰，並當場
    禁止其駕駛，道路交通管理處罰條例第21條第1 項第4 款定
    有明文。本件異議人於96年7 月27日27日23時35分騎乘車號
    K9V -168號重型機車行至蘆竹鄉○○○○○路口，其確有使
    用業經註銷之駕駛執照，駕駛機器腳踏車之違規行為，原處
    分機關依道路交通管理處罰條例第21條第1 項第4 款及違反
    道路交通管理事件統一裁罰基準表之規定，裁處罰鍰6000元
    ，核無違誤，本件聲明異議為無理由，應予駁回。
六、據上論斷，應依道路交通管理處罰條例第87條第2 項，道路
    交通案件處理辦法第19條，裁定如主文。
中　　華　　民　　國　　96　　年　　11　　月　　30　　日
                  交通法庭    法  官  林蕙芳
以上正本證明與原本無異。
如不服本裁定，應於裁定送達後5 日內向本院提出抗告狀。
　　　　　　　　　　　　　　　書記官　李佩玲
中　　華　　民　　國　　96　　年　　12　　月　　5 　　日
